臺中高等行政法院裁定
　　　　　　　　　　　　　　　　　　 96年度再字第00036號
聲　請　人　　甲○○
訴訟代理人　　丙○○
相　對　人　　南投縣南投市公所
代　表　人　　乙○○
上列當事人間因獎懲事件，聲請人對最高行政法院中華民國95年
11月16日95年度裁字第2557號裁定，聲請再審，其中關於行政訴
訟法第283條、第273條第1項第14款部分，本院裁定如下：
    主　文
再審之聲請駁回。
再審聲請費用由聲請人負擔。
    理　由
一、本件係聲請人對於最高行政法院中華民國（下同）95年11月
    16日95年度裁字第2557號裁定（下稱原確定裁定）不服，向
    本院聲請再審，其中關於行政訴訟法第283條、第273條第1
    項第14款部分，經本院於96年2月9日以95年度再字第43號裁
    定移送最高行政法院後，最高行政法院復依職權以96年8月
    23日96年度裁字第1954號裁定移送本院專屬管轄，合先敘明
    。
二、按「有下列各款情形之一者，得以再審之訴對於確定終局判
    決聲明不服。．．．十四原判決就足以影響於判決之重要證物
    漏未斟酌者。」「再審之訴顯無再審理由者，得不經言詞辯
    論，以判決駁回之。」行政訴訟法第273條第1項第14款及第
    278條第2項定有明文。上開規定，於已經確定之裁定，亦有
    準用。前揭所謂「就足以影響於判決之重要證物漏未斟酌」
    ，係指足以影響判決（裁定）基礎之重要證物，雖當事人已
    在前訴訟程序提出，然未經確定判決（裁定）加以斟酌者而
    言。若於判決（裁定）理由已說明無調查之必要，或縱經斟
    酌亦不足以影響判決（裁定）之結果，即與漏未斟酌有間，
    不得據為上述規定之再審事由。
三、聲請意旨略謂：本件相對人係以聲請人負責94年親子運動大
    會醫療站工作，擅離職守，貽誤公務為由，依南投縣政府及
    所屬各機關學校公務人員平時獎懲標準表第4點第1款規定，
    以94年3月17日94投市人字第5493號令核定發布聲請人記過
    1次懲處，其懲處理由為活動期間小朋友受傷，聲請人未在
    場及時處理，惟依相對人（代理人為蕭豐池）於本院前訴訟
    程序庭呈證物「幼兒意外傷害狀況報告」之狀況一載明：當
    日舉辦年度「親子運動會」，活動結束後，在休息區用餐時
    （親子），幼兒（家峻）因跟著父親的後面走．．．不小心
    跌倒，筷子即插入嘴巴上顎而受傷．．．。（父母親的述說
    ）。」依上開幼兒意外傷害狀況報告之事實係於活動結束後
    小朋友才受傷，既然是在活動結束後才發生，則不能歸責於
    聲請人。在該證據證明本件並無懲處要件事實存在下，相對
    人核定發布聲請人記過1次，依行政訴訟法第4條第2項及第2
    01條之規定，已構成濫用權力之行政處分，自得予以撤銷。
    是本件顯然漏未斟酌該重要證物，如予審酌，足以影響原確
    定裁定。為此，依行政訴訟法第283條、第273條第1項第14
    款規定，對於原確定裁定聲請再審，請求廢棄最高行政法院
    95年度裁字第2557號及本院94年度訴字第535號裁定；並撤
    銷公務人員保障暨培訓委員會（下稱保訓會）94公審決字第
    168號復審決定及相對人94年3月17日投市人字第5493號令等
    語。
四、經核，原確定裁定駁回聲請人之抗告，其中關於相對人94年
    3月17日投市人字第5493號令記過1次處分及保訓會94公審決
    字第168號復審決定部分，原確定裁定係以服務機關對於公
    務人員所為記過處分，核屬機關所為之管理措施，因其並未
    改變公務人員之身分關係，對公務人員權利亦尚無重大影響
    ，亦非基於公務人員身分所產生公法上財產請求權遭受侵害
    ，公務人員對服務機關所為記過之管理措施，如認有不當，
    ，應依申訴、再申訴程序請求救濟；另參照司法院釋字第24
    3號解釋意旨，依公務人員考績法所為之記大過處分，非影
    響公務員身分關係之不利益處分，公務員不得以訴訟請求救
    濟，尚不得以復審之程序請求救濟，公務人員如對記過懲處
    依復審程序提起救濟，於法即有未合等由，認本院前審以聲
    請人此部分之訴為不合法，裁定駁回聲請人之訴，核無不合
    ，而駁回抗告；並敘明「抗告意旨其餘有關實體上爭執．．
    ．事項，已無需審究」之旨（見原確定裁定第12至15頁及第
    17頁）。從上原確定裁定駁回聲請人抗告之理由觀之，顯見
    聲請人所指前開「幼兒意外傷害狀況報告」，並非足以影響
    原確定裁定基礎之重要證物，縱原確定裁定加以斟酌，亦不
    足以影響原確定裁定之結果甚明；況原確定裁定理由已說明
    「抗告意旨其餘有關實體上爭執，無需審究」之旨，業如上
    述。揆諸首開說明，本件再審之聲請為無再審理由，應予駁
    回。
五、依行政訴訟法第283條、第278條第2項、第104條、民事訴訟
    法第95條、第78條，裁定如主文。
中　　華　　民　　國　　96　　年　　12　　月　　19　　日
                第二庭  審判長法  官　胡  國  棟
                              法  官　許  武  峰
                              法  官　林  秋  華
以上正本證明與原本無異。
如不服本裁定，應於裁定送達後10日內以書狀敘明理由，經本院
向最高行政法院提起抗告（須依對造人數附具繕本）。
中　　華　　民　　國　　96　　年　　12　　月　　19　　日
　　　　　　　　　　　　　　　書記官　丁  俊  賢
